臺灣臺北地方法院小額民事判決
　　　　　　　　　　　　　　　　  111年度北小字第1614號
原      告  華南產物保險股份有限公司

法定代理人  陳文智  
訴訟代理人  林唯傑  
            管禮    
被      告  陳文琪  
上列當事人間損害賠償(交通)事件，於中華民國111年6月14日言
詞辯論終結，本院判決如下：
    主    文
被告應給付原告新臺幣柒仟玖佰玖拾貳元，及自民國一百一十一
年二月十五日起至清償日止，按年息百分之五計算之利息。
訴訟費用新臺幣壹仟元由被告負擔。
本判決得假執行；被告如以新臺幣柒仟玖佰玖拾貳元為原告預供
擔保後，得免為假執行。
    事實及理由
一、原告起訴主張：被告駕駛MCW-0713號車於民國110年03月18
    日，行經台北市○○區○○○路0號與林森北路口時，因行駛時未
    注意車前狀況，而擦撞原告承保訴外人吳欣倫駕駛之BFV-21
    78號車（下稱系爭車輛），造成原告保車受損，警方的現場
    照，系爭車輛下面的地方也有受到撞擊，原告承保汽車受損
    ，經以新台幣7992元估修（工資7992元，材料0元），原告
    爰依保險法第53條之規定取得代位權等語。並聲明：被告應
    給付原告7992元，及自本件起訴狀繕本送達之翌日起至清償
    日止，按年息百分之5計算之利息。
二、被告則以：原告所稱系爭車輛車損，經模擬測量系爭車輛同
    款車輛，車損相對位置離地面約52公分至59公分。被告駕駛
    機車經110年4月5日至中正第一分局交通分隊到案拍攝之照
    片，被告機車車損位置離地面約45公分至50公分，原告提出
    系爭車輛車損的位置和被告車輛車損的位置不符，原告所稱
    的車損比系爭車輛車子來的高，故原告所稱車損實難證被告
    所為等語，資為抗辯。並聲明：原告之訴駁回。
三、得心證之理由：
  ㈠經查，原告主張被告於上開時間、地點，駕車撞擊系爭車輛
    ，致系爭車輛車身受損等情，業據提出修車估價單、統一發
    票、行車執照、道路交通事故初步分析研判表、道路交通事
    故當事人登記聯單、道路交通事故現場圖等為證，並有本院
    依職權向臺北市政府警察局交通警察大隊調閱之道路交通事
    故調查報告表、道路交通事故初步分析研判表、道路交通事
    故現場圖、道路交通事故補充資料表、交通事故談話紀錄表
    、交通事故照片等資料在卷可稽，而道路交通事故初步分析
    研判表載被告駕車具涉嫌未注意車前狀況等情（本院卷第35
    頁）。可認原告所言為真。
  ㈡被告抗辯原告所稱系爭車輛車損，經模擬測量系爭車輛同款
    車輛，車損相對位置離地面約52公分至59公分（本院卷第11
    3至117頁），被告機車車損位置離地面約45公分至50公分（
    本院卷第121頁），原告提出系爭車輛車損的位置和被告車
    輛車損的位置不符，車損實難證被告所為云云，然觀原告提
    出之估價單與警方交通事故照片（本院卷第49、111、113頁
    ），系爭車輛左後下方被告標示黃線離地面52公分處下開始
    具車損痕跡，核與被告機車照片所示黃線離地面52公分處以
    下之損傷位置大致相符（本院卷第121頁），被告抗辯非其
    所為，即不足採，綜上，足認估價單所示系爭車輛車損修復
    部位為被告騎車過失所致。
  ㈢按汽車、機車或其他非依軌道行駛之動力車輛，在使用中加
    損害於他人者，駕駛人應賠償因此所生之損害，民法第191
    條之2前段定有明文。查系爭車輛送修後支出修理費用7992
    元等情，有估價單、統一發票可憑（本院卷第21、23頁），
    是原告請求被告系爭車輛修復費用7992元，核屬有據。
  ㈤從而，原告提起本訴請求被告給付系爭車輛修復費用7992元
    ，及自起訴狀繕本送達翌日即111年2月15日（本院卷第53頁
    ）起至清償日止按年息5％計算之利息，應予准許。
四、本件原告勝訴部分，係就民事訴訟法第436條之8適用小額訴
    訟程序所為被告敗訴之判決，依同法第436 條之20規定，應
    依職權宣告假執行，並依同法第436 條之23準用第436 條第
    2 項，適用同法第392 條第2 項規定，依職權宣告被告如預
    供擔保，得免為假執行。
五、本件事證已臻明確，兩造其餘攻擊防禦方法與判決之結果不
    生影響，爰不一一贅論，併此敘明。
六、訴訟費用負擔之依據：民事訴訟法第78條。本件訴訟費用額
    ，依後附計算書確定如主文所示金額。
中　　華　　民　　國　　111 　年　　6 　　月　　30　　日
                      臺北簡易庭  法  官  趙子榮
以上正本證明與原本無異。
如不服本判決，須以違背法令為理由，於判決送達後20日內向本
庭提出上訴狀（應按他造當事人之人數附繕本）；如委任律師提
起上訴者，應一併繳納上訴審裁判費。
中　　華　　民　　國　　111 　年　　6 　　月　　30　　日
                                  書記官  陳怡安
計   算   書：
項        目             金   額（新臺幣）    備    註
第一審裁判費             1000元
合        計             1000元

附錄：
一、民事訴訟法第436條之24第2項：
    對於小額程序之第一審裁判上訴或抗告，非以其違背法令為
    理由，不得為之。
二、民事訴訟法第436條之25：
    上訴狀內應記載上訴理由，表明下列各款事項：
    （一）原判決所違背之法令及其具體內容。
    （二）依訴訟資料可認為原判決有違背法令之具體事實。